# 求新审计准则指南电子版

提问人：wayne6 时间：2011-06-28 09:59:30
哪位大师有新审计准则指南电子版，已飨学习之用:handshake

回答人：chenyiwei
在ishare里发现了下册的PDF文字版本，但上册的文字版本尚未发现。你可以搜索一下。